臺灣高等法院臺南分院刑事判決　　　　 94年度上易字第463號
　上　訴　人　臺灣臺南地方法院檢察署檢察官
　被　　　告　丁○○
上列上訴人因被告收受贓物等案件，不服臺灣臺南地方法院94年
度訴字第568號中華民國94年7月6日第一審判決（起訴案號：93
年度偵緝字第1228號、第1230號、94年度偵字第1336號、第1915
號、第2668號、第3534號、第3535號及併辦案號：93年度營偵字
第1283號），提起上訴，本院判決如下：
    主  文
上訴駁回。
    事  實
一、被告丁○○於民國（下同）93年10月2日16時許，在臺南縣
    新營市○○路139巷5號翁佳憲住處，明知翁佳憲借其使用之
    車牌號碼QS5-483號輕型機車為來路不明之贓物，竟基於收
    受贓物之犯意而收受之。同日16時20分許，被告騎乘該機車
    途經臺南縣新營市○○路○○道西側南下交流道口發生交通
    事故，經警據報前往處理而查悉上情。
二、案經臺南縣警察局新營分局移送臺灣臺南地方法院檢察署檢
    察官偵查起訴。
    理  由
一、訊據被告丁○○於上開時、地，明知翁佳憲借其使用之車牌
    號碼QS5-483號輕型機車為來路不明之贓物之事實，迭據其
    在偵查、原審及本院審理時，坦承不諱（詳93年偵緝字第12
    30號卷第28頁、原審卷第32頁、第37頁、本院卷第53頁），
    並經共犯翁佳憲於原審供述屬實（詳原審卷第31頁、第37頁
    ），復有證人丙○○於警局指證車號QS5-483號輕型機車遭
    竊之被害經過、臺南縣警察局車輛協尋電腦輸入單、車籍作
    業系統查詢認可資料、車輛竊盜及車輛失竊資料個別查詢報
    表、臺南縣警察局車輛協尋電腦輸入單、臺南縣警察局車輛
    尋獲電腦輸入單、扣押書、贓物認領保管單（附於臺南縣警
    察局新營分局南縣營警三字第0930002805號卷第6至13頁）
    在卷可稽，其自白核與事實相符，犯行足堪認定，應予依法
    論科。
二、查被告明知車號QS5-483輕型機車係贓物而收受，核其所為
    係犯刑法第349條第1項收受贓物罪。原審審理結果，認被告
    罪證明確，適用刑法第349條第1項（原審漏列）、罰金罰鍰
    提高標準條例第1條前段，並審酌被告犯罪之動機、目的、
    手段、其品性、智識程度、犯罪所生之危害等一切情狀，認
    被告雖年輕力壯，不思自食己力，惟犯後已知坦認犯行，態
    度良好，且被告收受贓物價值約萬餘元價值尚非十分重大，
    並已尋獲發還被害人等一切情狀，量處有期徒刑參月，認事
    用法俱無不合，量刑亦稱妥適，檢察官上訴意旨以併案犯罪
    事實與本案為連續犯，屬裁判上一罪，基於審判不可分，應
    為起訴效力所及而請求併辦，惟本件有罪部分與上訴人請求
    併辦部分之犯罪事實，尚不得依連續犯論以一罪，其非裁判
    上一罪（理由詳如後述），故上訴人以此指摘原判決不當，
    並無可取，為無理由，應予駁回。
三、臺灣臺南地方法院檢察署93年度營偵字第1283號移送併辦意
    旨略以：被告丁○○於93年3月29日下午8時許，與翁佳憲（
    另行偵結）共同基於搬運贓物之犯意聯絡，在臺南縣柳營鄉
    東昇村代天府廟後涼亭旁，明知真實姓名及年籍均不詳、綽
    號「阿奇」之成年男子所交付之藍色電腦主機係來路不名之
    贓物（電腦主機係乙○○所有，經其發現於同日上午6時30
    分許，在台南縣新營市○○路78之6號住處遭不明之人竊取
    ），二人為取得每包價值新台幣壹仟元之第1級毒品海洛因
    二包，即共同駕乘向沈豐霖所承租之車號4217-GL號自小客
    車，將該電腦搬運至位於台南縣新營市○○路之北興電腦公
    司，向電腦公司工程師曾建國兜售。嗣翁佳憲發現情況有異
    ，旋抱走該電腦主機與被告駕車駛離現場，經警循線查獲而
    悉上情，因認被告丁○○係犯刑法第349條第2項之搬運贓物
    罪嫌，並與所犯收受贓物罪部分有連續犯之關係，屬裁判上
    一罪，依審判不可分原則，該案應為起訴效力所及等語。然
    經查：該移送併辦之犯罪事實所載被告之犯罪時間，係93年
    3月29日，與本案犯罪時間93年10月2日，已相隔6個月以上
    ，時間上已難認為緊接，顯非基於概括犯意為之；又被告併
    辦犯罪事實係犯刑法第349條第2項之搬運贓物罪，而本件有
    罪判決係犯刑法第349條第1項之收受贓物罪，二罪之犯罪構
    成要件不同，尚難認有連續犯之關係，本院無從併予審理，
    自應退還檢察官另行偵辦。
四、據上論斷，應依刑事訴訟法第368條，判決如主文。
本案經檢察官甲○○到庭執行職務。
中　　華　 　民　 　國　　94　　年　　11　　月　3　　日
　　　　　　      　刑事第五庭　審判長法　官　楊明章
　　　　　　　　　　　　　　　  　　  法　官  吳森豐
　　　　　　　　　　　　　　　　　　  法　官  戴勝利
以上正本證明與原本無異。
不得上訴。
　　　　　　　　　　　　　　　　　　　書記官  李珍鳳
中　　華 　　民　　國　　94　　年　　11　　月　 4　　日
附錄：本判決論罪科刑法條：
刑法第349條第1項：收受贓物者，處三年以下有期徒刑、拘役或
五百元以下罰金。
